臺灣桃園地方法院民事判決　　　　　　 96年度重訴字第294號
原　　　告　力泰建設企業股份有限公司
法定代理人　甲○○
訴訟代理人　楊鐘進
被　　　告　德峰營造股份有限公司
法定代理人　乙○○
上列當事人間請求給付貨款事件，於民國96年11月28日辯論終結
，本院判決如下：
    主  文
被告應給付原告新台幣捌佰陸拾萬仟伍佰捌拾陸元，其中新台
幣柒佰零壹萬陸仟佰伍拾元自民國九十六年八月十七日起至
清償日止，按週年利率百分之五計算之利息；其中新台幣壹佰伍
拾捌萬柒仟貳佰拾元自民國九十六年十月一日起至清償日止
，按週年利率百分之五計算之利息。
原告其餘之訴駁回。
訴訟費用由被告負擔。
本判決第一項於原告以新台幣貳佰捌拾陸萬捌仟元供擔保後，得
假執行。
    事  實
甲、原告方面：
壹、聲明：
一、被告應給付原告新台幣（下同）8,603,586 元，及自民國96
    年8 月17日起至清償日止，按週年利率百分之5 計算之利息
    。
二、願供擔保請准宣告假執行。
貳、陳述：
    被告因承攬訴外人留蘭香股份有限公司之淡水新建工程，於
    民國96年1 月31日起陸續向原告購買混凝土，原告均已依約
    交付貨物，貨款金額共計8,603,586 元。其中之貨款6,125,
    701 元，被告簽發如附表所示之支票2 張（下稱系爭支票）
    予原告作為貨款之支付，惟經原告屆期提示均因系爭支票帳
    戶之存款而遭退票，屢經催索，被告均置之不理；其餘貨款
    2,477,885 元（計算式：8, 603,586－6,125,701 ＝2,477,
    885） 被告亦未為支付，爰提起本件訴訟，分別依票據法所
    規定支票之票據關係及買賣契約之法律關係，請求被告給付
    原告8,603,586 元，及自96年8 月17日起至清償日止，按週
    年利率百分之5 計算之利息。
參、證據：提出兩造訂約書1 份、被告公司台灣留蘭香（股）公
    司新建工程出貨（請款）明細表1 張、支票及退票理由單各
    2 份、請款明細表及統一發票各5 張、原告公司送貨單143
    張為證。
乙、被告方面：
    被告未於言詞辯論期日到庭辯論，除僅對本院所發支付命令
    提出異議，表示債務上有糾葛外，亦未提出任何準備書狀為
    何聲明或陳述。
    理  由
壹、程序部分：
    本件被告經合法通知，未於言詞辯論期日到場，核無民事訴
    訟法第386條所列各款情形，爰依原告之聲請，由其一造辯
    論而為判決。
貳、實體部分：
一、按「當事人對於他造主張之事實，於言詞辯論時不爭執者，
    視同自認。」「當事人對於他造主張之事實，已於相當時期
    受合法之通知，而於言詞辯論期日不到場，亦未提出準備書
    狀爭執者，準用第1項之規定。」民事訴訟法第280 條第1項
    前段、第3 項前段定有明文。經查，原告上開主張，業據其
    提出與所述相符之兩造訂約書1 份、被告公司台灣留蘭香（
    股）公司新建工程出貨（請款）明細表1 張、支票及退票理
    由單各2 份、請款明細表及統一發票各5 張、原告公司送貨
    單143 張為證，並經本院依職權調取本院96年度促字第36
    207 號支付命令卷宗核閱無誤。而本件起訴狀繕本及言詞辯
    論期日通知書均已於相當時期前送達被告，此有送達證書1
    紙在卷可稽；被告對於原告主張之上開事實，未於言詞辯論
    期日到場爭執，亦未提出準備書狀為何聲明或陳述，依上開
    規定，視同自認原告主張之事實，則原告上開主張堪信屬實
    。
二、次按支票發票人應照支票文義擔保支票之支付。在票據上簽
    名者，依票上所載文義負責。支票到期不獲付款時，執票人
    於行使或保全支票上權利之行為後，對於背書人、發票人及
    支票上其他債務人得行使追索權。執票人向支票債務人行使
    追索權時，得請求自為付款提示日起之利息。如無約定利率
    者，依年利6 釐計算。票據法第126 條、第5 條第1 項、第
    144 條準用同法第85條第1 項、第133 條分別定有明文。經
    查，被告簽發如附表編號1 、2 所示之支票2 張，先後於96
    年7 月2 日、96年10月1 日經提示而遭退票，被告自應依系
    爭支票上所載之文義負責，並給付原告自提示日起之法定利
    息。從而，原告依票據法律關係，於上開得請求金額、利息
    之範圍內，請求被告給付其中4,538,468 元及自96年8 月17
    日起至清償日止按週年利率百分之5 計算之利息、其中1,58
    7,233 元及自96年10月1 日起至清償日止按週年利率百分之
    5 計算之利息，為有理由，應予准許，逾此部分之利息請求
    為無理由，應予駁回。
三、再按買受人對於出賣人，有交付約定價金及受領標的物之義
    務。又給付無確定期限者，債務人於債權人得請求給付時，
    經其催告而未為給付，自受催告時起，負遲延責任。其經債
    權人起訴而送達訴狀，或依督促程序送達支付命令，或為其
    他相類之行為者，與催告有同一效力。且遲延之債務，以支
    付金錢為標的者，債權人得請求依法定利率計算之遲延利息
    ，但約定利率較高者，仍從其約定利率。應付利息之債務，
    其利率未經約定，亦無法律可據者，週年利率為百分之5 。
    民法第367 條、第229 條第2 項、第233 條第1 項及第203
    條分別定有明文。經查，被告既尚積欠原告貨款2,477,885
    元，自有依約給付前揭貨款之義務，且經原告向本院聲請支
    付命令請求被告給付後，被告迄今仍未給付，當應負遲延責
    任。從而，原告基於兩造所成立之買賣契約，依買賣契約之
    法律關係請求被告給付2,477,885 元，及自96年8 月17日（
    即上開支付命令裁定送達被告法定代理人之翌日，參上開支
    付命令卷第25頁送達證書）起至清償日止，按週年利率百分
    之5 計算之遲延利息，亦有理由，應予准許。
四、從而，原告依票據法律關係，請求被告給付4,538,468 元及
    自96年8 月17日起至清償日止按週年利率百分之5 計算之利
    息、1,587,233 元及自96年10月1 日起至清償日止按週年利
    率百分之5 計算之利息；另依買賣契約之法律關係，請求被
    告給付2,477,885 元及自96年8 月17日起至清償日止，按週
    年利率百分之5 計算之遲延利息，為有理由，應予准許。至
    原告請求被告給付1,587,233 元部分自96年8 月17日起至96
    年9 月30日止按週年利率百分之5 計算之利息，為無理由，
    應予駁回。
五、本件原告勝訴部分，經原告陳明願供擔保，請准宣告假執行
    ，核無不合，爰酌定相當之擔保金額准許之。
六、據上論結，本件原告之訴一部為有理由，一部為無理由，依
    民事訴訟法第385 條第1 項前段、第79條、第390 條第2 項
    ，判決如主文。
中    華    民    國    96    年     11    月    30   日
                       民事第一庭法　官　陳雪玉
如對本判決上訴，須於判決送達後20日內向本院提出上訴狀。
以上正本與原本無異。
中　　華　　民　　國　　96　　年　　12　　月　　7 　　日
                                 書記官  吳瓊英
┌────────────────────────────────────────────────┐
│附表：96年度重訴字第294號                                                                       │
├─┬────────┬────────┬──────┬──────┬─────┬────────┤
│編│發　　票　　人　│付　　款　　人　│發　票　日  │票 面 金 額 │ 支票號碼 │備    註        │
│號│　　　　　　　　│　　　　　　　　│　　　　　　│（新臺幣）　│　　　　　│　　            │
├─┼────────┼────────┼──────┼──────┼─────┼────────┤
│1 │德峰營造股份有限│板信商業銀行桃園│96年6月30日 │4,538,468元 │TY0000000 │因存款不足及拒絕│
│　│公司            │分行            │　　　　　　│　　　　　　│　　　　　│往來戶而遭退票  │
│  │　              │                │            │            │          │                │
├─┼────────┼────────┼──────┼──────┼─────┼────────┤
│2 │同上            │同上            │96年9月30日 │1,587,233元 │TY0000000 │同上            │
│  │                │                │            │            │          │                │
└─┴────────┴────────┴──────┴──────┴─────┴────────┘
